臺灣臺中地方法院刑事判決　　　　　　　　　　　　九十三年度易字第一四五一號
　　公　訴　人　臺灣臺中地方法院檢察署檢察官
　　被　　　告　甲○○
右列被告因違反商標法案件，經檢察官聲請以簡易判決處刑（九十二年度偵字第二二
五四三號號），本院臺中簡易庭認為不宜以簡易判決處刑（九十三年度中簡字第一三
號），簽移由本院刑事庭依通常程序審理，本院合議庭裁定由受命法官獨任行簡式審
判程序，判決如左：
    主  文
甲○○連續明知為未得商標權人同意，於同一商品，使用相同之註冊商標商品而販賣
，處拘役伍拾日，如易科罰金，以參佰元折算一日；扣案如附表二所示之商品均沒收
    事  實
一、甲○○以擺攤販售商品為業，民國九十二年十月間，有一自稱「林先生」之姓名
    年籍不詳中年男子，至其擺設位於臺中市○區○○路四十八號前之攤位前，向其
    兜售使用有如附表一所示商標圖樣之飾品（兜售之飾品種類如附表二所示），甲
    ○○明知如附表一所示之商標圖樣，分別係瑞士商「香奈兒股份有限公司」（下
    稱「香奈兒公司」）、義商「固喜歡固喜公司」（下稱「固喜公司」）及「普魯
    嘉里公司」向我國經濟部中央標準局（於八十八年一月二十六日改制為智慧財產
    局）申請註冊取得商標專用權之商標，現仍於專用期間中，並指定使用於各類貴
    金屬或飾品等商品（商標權人、商標圖樣、專用期間、指定使用商品均詳如附表
    一所示），而依該些商品之品質及該自稱「林先生」之男子兜售之地點與價格，
    該些商品上顯均係未得商標權人之同意，而使用如附表一所示商標圖樣之仿冒商
    標商品，然甲○○為貪得不法利益，竟仍向該名男子購入如附表二所示各種類之
    商品後（購入之金額、數量不詳），隨即基於販賣該些仿冒商標商品之概括犯意
    ，自九十二年十月二十日起，在其上址擺攤處，以每件新臺幣（下同）一百元至
    三百元不等之價格，販售與不特定之人，每日獲利約一千元。嗣於九十二年十一
    月十一日二十二時許，為警在上址當場查獲，並扣得如付表二所示之仿冒商標商
    品。
二、案經丙○○○嘉里公司訴由內政部警政署保安警察第二總隊第一大隊第一中隊報
    告臺灣臺中地方法院檢察署檢察官聲請簡易判決處刑，本院改由受命法官獨任行
    簡式審判程序。
    理  由
一、右揭事實，業據被告甲○○自警詢、檢察官訊問以迄本院審理中，均坦承不諱，
    核與告訴代理人賴麗玉（乙○○○○業公會臺灣聯絡處助理）於警詢中指述之情
    形相符，此外，並有本院依職權查得如附表一所示之商標註冊登記資料（附於本
    院九十三年度簡字第二七號卷）、賴麗玉提出之鑑定證明書、內政部警政署保安
    警察第二總隊第一大隊第一中隊（保護智慧財產權大隊臺北分隊）扣押物品目錄
    表各一份、查獲現場相片二十張分別附卷可稽，並有如附表二所示之商品扣案可
    證，是核被告之自白與事實相符，本件事證明確，被告犯行堪以認定。
二、按被告甲○○行為後，商標法全文業於九十二年五月二十八日修正公布日起六個
    月即九十二年十一月二十八日施行。比較修正前、後商標法第六十三條、第八十
    二條之規定，於構成要件及法律效果上，均無不同（僅適用之法條條號不同），
    ，是適用新法對於被告並無不利可言，依刑法第二條第一項前段之規定，應適用
    修正後之新法處斷，至有關沒收之從刑規定，亦應一併適用新法。核被告所為，
    係犯修正後商標法第八十二條之明知為第八十一條第一款之商品（未得商標權人
    之同意，於同一商品，使用相同之註冊商標者）而販賣罪。被告先後多次所為犯
    行，時間緊接，手段相同，觸犯構成要件相同之罪名，顯係基於概括犯意為之，
    為連續犯，應依連續犯之規定論以一罪，並依法加重其刑。爰審酌本件被告犯罪
    之動機、目的、手段、犯罪持續之期間、販賣之規模、數量、所得之利益、犯罪
    所致生商標權人侵害之程度、犯罪後已坦承犯行、態度及素行均稱良好（並無前
    科，如卷附臺灣高等法院被告全國前案紀錄表所載）等一切情狀，予以量處如主
    文所示之刑，以示懲儆。至扣案如附表二所示之仿冒商標商品，應依商標法第八
    十三條之規定宣告沒收，併予敘明。
據上論斷，應依刑事訴訟法第四百五十二條、第二百七十三條之一第一項、第二百九
十九條第一項前段，（修正後）商標法第八十二條、第八十三條、刑法第二條第一項
前段、第十一條、第五十六條、第四十一條第一項前段，罰金罰鍰提高標準條例第二
條，判決如主文。
本案經檢察官丁○○到庭執行職務。
中      華      民      國    九十三    年      六      月     三十     日
                          臺灣臺中地方法院刑事第六庭
                                    法  官  鄧敏雄
右正本證明與原本無異。
如不服本判決，應於送達後十日內向本院提出上訴狀（須附繕本），上訴於管轄二審
之本院合議庭。
                                    書記官
中    華    民    國      九十三      年        七      月      一      日
附錄本案論罪科刑參考法條全文：
商標法第八十一條未得商標權人或團體商標權人同意，有下列情形之一者，處三年以
下有期徒刑、拘役或科或併科新臺幣二十萬元以下罰金：
一  於同一商品或服務，使用相同之註冊商標或團體商標者。二  於類似之商品或服
務，使用相同之註冊商標或團體商標，有致相關消費者混淆誤認之虞者。
三  於同一或類似之商品或服務，使用近似於其註冊商標或團體商標之商標，有致相
    關消費者混淆誤認之虞者。
商標法第八十二條
明知為前條商品而販賣、意圖販賣而陳列、輸出或輸入者，處一年以下有期徒刑、拘
役或科或併科新臺幣五萬元以下罰金。
商標法第八十三條
犯前二條之罪所製造、販賣、陳列、輸出或輸入之商品，或所提供於服務使用之物品
或文書，不問屬於犯人與否，沒收之。
附表二：扣案之仿冒商標商品
┌────┬────┬───┬────┬───────────┬─────
│品    名│種    類│單  位│數    量│所有人／持有人／保管人│備    考
├────┼────┼───┼────┼───────────┼─────
│香奈兒  │胸  針  │    只│      三│甲○○                │
├────┼────┼───┼────┼───────────┼─────
│        │髮  夾  │    只│      五│甲○○                │
├────┼────┼───┼────┼───────────┼─────
│        │戒  子  │    只│  四十二│甲○○                │
├────┼────┼───┼────┼───────────┼─────
│        │項  鍊  │    條│  二十四│甲○○                │
├────┼────┼───┼────┼───────────┼─────
│        │手  鍊  │  條│      六│甲○○                │
├────┼────┼───┼────┼───────────┼─────
│        │腳  鍊  │    條│      一│甲○○                │
├────┼────┼───┼────┼───────────┼─────
│        │耳  環  │    只│  九十七│甲○○                │
├────┼────┼───┼────┼───────────┼─────
│固  喜  │耳  環  │    只│  三十七│甲○○                │
├────┼────┼───┼────┼───────────┼─────
│        │戒  子  │    只│    十六│甲○○                │
├────┼────┼───┼────┼───────────┼─────
│        │項  鍊  │    條│      十│甲○○                │
├────┼────┼───┼────┼───────────┼─────
│        │手  鍊  │    條│      三│甲○○                │
├────┼────┼───┼────┼───────────┼─────
│普魯嘉里│戒  子  │    只│      十│甲○○                │
├────┼────┼───┼────┼───────────┼─────
│        │項  鍊  │    條│      九│甲○○                │
└────┴────┴───┴────┴───────────┴─────
